# 同一企业合并，留存收益恢复问题

提问人：于呈 时间：2015-10-15 21:36:00
陈老师，您好！
A公司与B公司均属于甲集团， 2014 年度A公司整体控股合并B公司，按照准则要求属于同一企业合并，A公司在编制合并报表时需要对 2014 年初B公司的留存收益进行恢复，假如 2014 年初数A公司盈余公积为 100 万元、B公司盈余公积 50 万元，A公司不存在其他子公司，那么A公司合并报表 2014 年初盈余公积是 100 万元还是 150 万元？ 按照准则讲解 2010 同一企业合并案例，子公司盈余公积直接恢复到合并报表中盈余公积科目，盈余公积应该是 150 万元。但按照准则讲解 2010 合并报表有关案例，合并报表盈余公积一般等于母公司盈余公积，这样合并报表期初盈余公积 100 万元、子公司 50 万元盈余公积增加合并报表未分配利润。 不知道应该如何处理，请陈老师指点下，谢谢！

回答人：chenyiwei
准则讲解中对同一控制下合并恢复合并日前被合并方盈余公积的规定，与目前合并报表层面基本不恢复子公司盈余公积的惯例存在冲突。建议将被合并方合并日的盈余公积全部还原到合并报表层面的未分配利润中，与合并报表编制的一般惯例保持一致。